【裁判字號】    99,簡抗,11
【裁判日期】    990709
【裁判案由】    清償借款
【裁判全文】
臺灣臺中地方法院民事裁定              99年度簡抗字第11號
抗  告  人  乙○○
相  對  人  丙○○
上列當事人間請求清償借款事件，抗告人對於民國99年5月24日
本院臺中簡易庭99年度中簡字第1368號民事裁定提起抗告，本院
合議庭裁定如下：
    主    文
抗告駁回。
抗告程序費用新臺幣壹仟元由抗告人負擔。
    理    由
一、抗告人抗告意旨略以：抗告人因在外縣市上班，故法院送達
    之文書並非由本人親收而係由台中黎明公寓大廈甲○○代收
    ，而甲○○人員離職後並未清楚交接，抗告人因而遲誤補費
    期間。且抗告人並未居住於該處所，而係將房屋出租與他人
    ，亦無委託房客代收之情形。並聲明原裁定廢棄。
二、按提起民事訴訟，應依民事訴訟法第77條之13規定繳納裁判
    費，此為必須具備之程式。次按受公寓大廈管理委員會僱用
    之管理員，其所服勞務包括為公寓大廈住戶接收文件者，性
    質上應屬全體住戶之受僱人，即與同法第137條第1項規定之
    受僱人相當。郵政機關之郵差送達文書於住居所、事務所或
    營業所，不獲會晤應受送達人，而將文書付與上開公寓大廈
    管理員者，為合法送達。至該管理員何時將文書轉交應受送
    達人，對已生之合法送達效力不受影響（最高法院90年台抗
    字第86號裁定參照）。
三、經查，本件抗告人起訴，未據繳納裁判費，經原審於民國99
    年3月31日裁定命抗告人於5日內補正。此裁定已於民國99年
    4月6日送達抗告人，有送達證書附卷可憑。抗告人逾期未補
    正，有原審查詢簡答表一份在卷可稽，其訴自屬不合法。是
    原審依民事訴訟法第249條第1項第6款規定，裁定駁回抗告
    人之起訴，於法並無不合。抗告人雖辯稱法院送達之文書非
    由本人親收而係由台中黎明公寓大廈甲○○代收，且抗告人
    未居住於該處所並已將房屋出租與他人，因而未能遵期補繳
    裁判費云云，惟查抗告人起訴狀所載之住所即為「台中市○
    ○區○○路1段157巷51-9號(甲○○代收)」等語，而原審亦
    將補繳裁判費裁定送達抗告人所指定方式送達，並經台中市
    ○○路○段157巷53號之台中黎明公寓大廈管理委員會之受僱
    人徐錦淮簽收，此有送達證書附於原審卷可稽，故原審將補
    費裁定送達上開處所而由守衛代收並無任何違誤，且揆諸上
    開說明，該補費裁定於守衛代收時即生合法送達效力。至於
    抗告人何時受文書之轉交，對已生之合法送達效力不受影響
    。從而，抗告人提起抗告，尚難為有理由，應予駁回。
三、據上論結，本件抗告為無理由，依民事訴訟法第436條之1第
    3項、第495條之1第1項、第449條第1項、第95條、第78條，
    裁定如主文。
中    華    民    國    99    年    7     月    9     日
                民事第三庭  審判長法  官  許秀芬
                                  法  官  謝慧敏
                                  法  官  許石慶
正本係照原本作成。
本裁定不得再抗告。
中    華    民    國    99    年    7     月    12    日
                                  書記官

司法院資訊處製作；財團法人民間司法改革基金會備份。
